臺灣新北地方法院民事判決　　　　　　110年度簡上字第124號
上　訴　人　洪艾甄　
被上訴人　　良京實業股份有限公司

法定代理人　平川秀一郎

訴訟代理人　張思婷　
　　　　　　王維新　
上列當事人間請求清償借款事件，上訴人對於中華民國109 年12
月29日臺灣新北地方法院三重簡易庭109 年重簡字第2149號第一
審判決提起上訴，經本院於110 年10月25日言詞辯論終結，判決
如下：
    主  文
上訴駁回。
第二審訴訟費用由上訴人負擔。
    事實及理由
一、被上訴人主張：㈠上訴人前向訴外人慶豐商業銀行股份有限
    公司（下稱慶豐銀行）申辦信用卡，約定上訴人得於特約商
    店記帳消費，並以年利率19.71%計算應付之循環信用利息，
    倘未能於當期繳款截止日前繳清最低應繳金額以上或延誤繳
    款期限者，除循環利息外並應加收逾期手續費。詎上訴人未
    履行繳款義務，截至民國95年4 月14日止尚積欠慶豐銀行新
    臺幣（下同）29,253元（其中本金為27,769元）未為清償。
    ㈡又上訴人前向訴外人慶豐銀行申請信用貸款，約定借款金
    額11萬元，利率以前3 個月按3%固定計息，期滿後按放款基
    準利率加計年息8.75% 即13.17%計付利息，未按期攤還本息
    時，除喪失期限利益外，並應自遲延日起，逾期在6 個月以
    內者，另按借款利率10% ，逾期超過6 個月者，就超過部分
    按借款利率20% ，計收違約金，詎上訴人於95年2 月8 日未
    依約還款，迄尚積欠本金90,782元及利息、違約金未為清償
    。嗣慶豐銀行將其對上訴人之上開二筆債權讓與慶銀資產管
    理股份有限公司（下稱慶銀公司），慶銀公司再將上開債權
    讓與被上訴人，被上訴人並以本件起訴狀繕本送達作為債權
    讓與之通知，是被上訴人業已合法取得上開債權。為此，依
    信用卡使用契約、消費借貸契約及債權讓與等之法律關係提
    起本件訴訟，請求上訴人給付被上訴人①29,253元，及其中
    27,769元自95年4 月15日起至104 年8 月31日止，按年息19
    .71%計算之利息，並自104 年9 月1 日起至清償日止，按年
    息15% 計算之利息，暨自95年5 月16日起至清償日止，延滯
    第一個月當月計收150 元，延滯第二個月當月計收300 元，
    延滯第三個月起每月計收600 元之逾期手續費；②90,782元
    ，及自95年2 月16日起至清償日止，按年息13.17%計算之利
    息，暨自95年3 月10日起至清償日止，其逾期在6 個月以內
    者，按上開利率10% ，逾期超過6 個月部分者，按上開利率
    20% 計算之違約金等語（原審為被上訴人一部勝訴、一部敗
    訴之判決，判命上訴人應給付被上訴人①29,253元，及其中
    27,769元自95年4 月15日起至104 年8 月31日止，按年息19
    .71%計算之利息，並自104 年9 月1 日起至清償日止，按年
    息15% 計算之利息，暨1 元之違約金即逾期手續費；②90,7
    82元，及自95年2 月16日起至清償日止，按年息13.17%計算
    之利息，暨自95年3 月10日起至清償日止，其逾期在6 個月
    以內者，按上開利率10% ，逾期超過6 個月部分者，按上開
    利率20% 計算之違約金，並駁回被上訴人其餘請求，上訴人
    不服，提起本件上訴，被上訴人就其敗訴部分，未據聲明不
    服，不在本院審理範圍），並答辯聲明：上訴駁回。
二、上訴人則以：本人實有誠意處理相關債務，懇請法院協助兩
    造和解等語，並上訴聲明：原判決不利於上訴人之部分廢棄
    。前開廢棄部分，被上訴人第一審之訴駁回。
三、查被上訴人主張之事實，業據提出與其所述相符之慶豐銀行
    信用卡申請書、客戶應繳金額查詢表、債權讓與證明書暨附
    表、公告報紙、慶豐銀行貸款契約書、交易明細表、放款基
    準利率表及通知函（見原審第13至39頁）等件為證，復為上
    訴人不爭執，堪信為真實。至本件上訴人之上訴理由雖表明
    希冀就被上訴人之本件請求與被上訴人達成和解，然是否成
    立和解，為當事人之契約自由，難認被上訴人有與上訴人成
    立和解之義務，併此敘明。
四、從而，被上訴人依信用卡使用契約、消費借貸契約及債權讓
    與等之法律關係請求上訴人給付被上訴人①29,253元，及其
    中27,769元自95年4 月15日起至104 年8 月31日止，按年息
    19.71%計算之利息，並自104 年9 月1 日起至清償日止，按
    年息15% 計算之利息，暨1 元之逾期手續費；②90,782元，
    及自95年2 月16日起至清償日止，按年息13.17%計算之利息
    ，暨自95年3 月10日起至清償日止，其逾期在6 個月以內者
    ，按上開利率10% ，逾期超過6 個月部分者，按上開利率20
    % 計算之違約金為有理由，應予准許。原審就前開應准許部
    分，為上訴人敗訴判決，並依職權宣告假執行，核無違誤，
    是上訴意旨求予廢棄，為無理由，應予駁回。
五、據上論結，本件上訴為無理由，依民事訴訟法第436 條之1
    第3項、第449 條第1 項、第78條，判決如主文。
中    華    民    國   110    年    11    月    15    日
                  民事第四庭    審判長法  官  張筱琪
                                      法  官  古秋菊
                                      法  官  莊佩頴
以上正本證明與原本無異
本判決不得上訴
中    華    民    國   110    年    11    月    16    日
                                      書記官  蔡叔穎